臺灣高等法院刑事判決
109年度上更一字第204號
上  訴  人  
即  被  告  尤嵩斌



選任辯護人  卓品介律師
            丘信德律師
上  訴  人  
即  被  告  楊仕豪



選任辯護人  葉慶人律師
上  訴  人  
即  被  告  楊仕銘


選任辯護人  閻道至律師
上列上訴人等因毒品危害防制條例等案件，不服臺灣桃園地方法
院108年度訴字第499號，中華民國109年1月6日第一審判決（起
訴案號：臺灣桃園地方檢察署108年度偵字第9538、11622號），
提起上訴，本院判決後，經最高法院發回更審，判決如下：
    主  文
原判決撤銷。
甲○○共同運輸第二級毒品，處有期徒刑捌年。扣案之第二級毒品
甲基安非他命貳仟零貳拾肆包（含包裝袋驗餘毛重共計伍萬壹仟
肆佰貳拾玖點伍伍公克），均沒收銷燬；扣案如附表一編號1至4
及附表二編號1、2所示之物，均沒收。
乙○○共同運輸第二級毒品，處有期徒刑拾壹年。扣案之第二級毒
品甲基安非他命貳仟零貳拾肆包（含包裝袋驗餘毛重共計伍萬壹
仟肆佰貳拾玖點伍伍公克），均沒收銷燬；扣案如附表一編號1
至3及附表二編號1、2所示之物，均沒收。
丙○○共同運輸第二級毒品，處有期徒刑玖年。扣案之第二級毒品
甲基安非他命貳仟零貳拾肆包（含包裝袋驗餘毛重共計伍萬壹仟
肆佰貳拾玖點伍伍公克），均沒收銷燬；扣案如附表一編號1至3
及附表二編號1、2所示之物，均沒收。
    犯罪事實
一、甲○○、乙○○、丙○○及某真實姓名年籍不詳、綽號「詹董」之
    人，均明知甲基安非他命係毒品危害防制條例所管制之第二
    級毒品，並經行政院依據懲治走私條例授權公告為管制進口
    之物品，非經許可，不得運輸及私運進口，「詹董」為達私
    運甲基安非他命入臺之目的，即於民國107年8、9月間，在
    大陸地區廣東省東莞市某處，向甲○○提議運輸毒品至臺灣之
    計畫，謀議將毒品夾藏在貨物內，以空運之方式，自馬來西
    亞進口運輸毒品至我國，待藏有毒品之貨物送達臺灣後，再
    委由甲○○出面收受，約定事成後，將給予甲○○新臺幣（下同
    ）50萬元之報酬，甲○○雖非明知受託代收之貨物內含之毒品
    種類為第二級毒品甲基安非他命，然主觀上已預見及此，因
    經濟困窘，仍基於縱使如此亦不違背其本意之不確定故意，
    與「詹董」共同基於運輸第二級毒品及私運管制物品甲基安
    非他命進口之犯意聯絡，應允「詹董」之前開提議。謀議既
    定，「詹董」即交付20萬元及如附表一編號2所示之三星廠
    牌手機1支予甲○○，指示甲○○先返回臺灣至臺南市承租1 樓
    之房屋等待收貨，並以其給付之20萬元給付租金及日常開銷
    。嗣甲○○於107年10月初返臺後即向「詹董」回報，「詹董
    」乃安排某真實姓名年籍不詳之成年男子在臺南火車站等候
    甲○○，並以洗車為由載送甲○○至臺南市北區中華北路某處乙○○弟妹開設之「模樣洗車場」，而與「詹董」等人具有運輸
    第二級毒品及私運管制物品甲基安非他命進口之犯意聯絡之
    乙○○，即在該洗車廠內向甲○○自稱係物流業者，並提供如附
    表一編號12所示其在正達物流股份有限公司（下稱正達物流
    公司）任職之名片予甲○○，兩人因而結識。俟於同年10月9
    日，甲○○承租臺南市○區○○路000巷00號1樓之處所後，即持
    用前開三星廠牌手機，以內建之通訊軟體撥打電話向「詹董
    」回報其已承租上址居住並作為收貨使用，「詹董」則命甲○○以使用0000000000號行動電話門號等候通知接貨，屆時即
    會有人主動向其取貨。再由某真實姓名年籍不詳之成年共犯
    ，於108年3月間，在馬來西亞某處，將大量甲基安非他命夾
    藏在2,060個崁燈零件中，包裝成26箱，以「YOU SONG BIN
    （即甲○○）」為收件人、「0000000000」為聯絡電話號碼、
    「NO.19,LN.113,SINSING RD.,SOUTH DIST.,TAINAN CITY,7
    0214（即甲○○承租之臺南市○區○○路000巷00號）」為收件地
    址，並於108年3月16日，將該夾藏甲基安非他命之貨物1批
    ，以「崁燈零件（XENON LAMP COMPONENTS ）」名義，自馬
    來西亞吉隆坡機場，經由馬來西亞航空MH0366號班機於同日
    運抵來臺。嗣經倉儲業者華儲股份有限公司（下稱華儲公司
    ）職員於同年3月18日11時8分至12時3分許，撥打000000000
    0號行動電話門號，通知甲○○上開貨物已經抵臺、告知提單
    號碼、華儲公司聯絡電話，甲○○遂將相關資訊抄記在紙張上
    （下稱手寫提單號碼），並向華儲公司、萬商物流詢問可否
    代為報關，經華儲公司、萬商物流拒絕後，旋即向「詹董」
    回報此情。乙○○則早於同日11時48分許起至13時33分間，持
    附表二編號1之手機多次撥打電話予不知情之友人即加曜國
    際物流公司（下稱加曜公司）老闆陳志雄，經其介紹不知情
    之遠達國際報關有限公司（下稱遠達公司）職員謝孟紛代辦
    報關。未久，乙○○與同具有運輸第二級毒品犯意聯絡之其弟
    丙○○旋即共同前往甲○○上址居處外，由乙○○向甲○○表示可代
    為處理該批貨物之報關事宜，並於同日14時26分許持附表二
    編號1所示手機撥打門號0000000000號聯繫謝孟紛，且於14
    時31分許將其拍攝之貨物提單、甲○○手寫提單號碼等資料以
    通訊軟體LINE傳送給丙○○；另由丙○○持附表二編號2之手機
    拍攝甲○○之護照、國民身分證照片，並於同日14時30分許與
    遠達公司職員成立通訊軟體LINE群組以聯繫報關事宜，而將
    上開拍攝之相關資料傳送給遠達公司職員，且經遠達公司職
    員於上開群組內傳送空白之「領單憑證」、「申辦委任書」
    予丙○○，丙○○再列印上開空白文件交給甲○○親自簽名於上後
    ，由丙○○於同日15時13分、30分許將上開文件於該群組內回
    傳給遠達公司職員，再於翌日（20日）12時4分、13時57分
    、16時18分至17時29分許，經由丙○○多次傳送一再修改、更
    正之發票（Invoice）予遠達公司職員，而終由遠達公司於1
    08年3月20日代理報關進口該批貨物（進口報單號碼：CW/00
    /000/00000號，主提單號碼：000-00000000號）。丙○○再於
    同年月20日請乙○○通知甲○○應匯款3萬3352元報關費用予遠
    達公司，乙○○另聯繫加曜公司老闆陳志雄，雇用貨車前往桃
    園市○○區○○路000號遠雄航空自由貿易港區進口快遞貨物專
    區（並由丙○○協助聯絡司機），載送上開貨物至甲○○上址居
    處。而上開貨物經以Ｘ光機注檢發現可疑，乃由內政部警政
    署刑事警察局員警會同財政部關務署臺北關竹圍分關人員，
    於108年3月20日14時30分許，在遠雄航空自由貿易港區進口
    快遞貨物專區第34至35號碼頭共同開驗，當場在上開崁燈零
    件內查獲夾藏之第二級毒品甲基安非他命共2,024包（驗前
    總毛重合計51,429.65公克，取用0.1公克鑑定用罄，驗餘總
    毛重合計51,429.55公克，推估驗前總純質淨重約48,562.76
    公克）。嗣於108年（起訴書誤載為107年，應予更正）3月2
    1日18時55分許，貨運司機方舜霆將上開貨物運抵甲○○上址
    居處時，為警當場查獲甲○○，經其同意搜索，扣得如附表一
    所示之物。另分別於同日19時20分、46分許，在臺南市○區○○○路0段000巷00號為警拘提乙○○、丙○○到案，經其等同意搜
    索，扣得如附表二所示之物，而循線查悉上情。
二、案經內政部警政署航空警察局移送臺灣桃園地方檢察署檢察
    官偵查起訴。
    理  由
壹、證據能力：
一、上訴人即被告甲○○（下稱被告甲○○）偵訊之證據能力：　　
　　按被告以外之人於偵查中向檢察官所為之陳述，除顯有不可
    信之情況者外，得為證據，刑事訴訟法第159條之1第2項定
    有明文。而現行法檢察官本有訊問被告、證人及鑑定人之權
    限，其應踐行之程序又多有保障被告或被害人之規定，且證
    人、鑑定人於偵查中亦均須具結，就刑事訴訟而言，其司法
    屬性甚高；而檢察官於偵查程序取得之供述證據，其過程復
    尚能遵守法令之規定，是其訊問時之外部情況，積極上具有
    某程度之可信性，除消極上顯有不可信之情況者外，均得為
    證據。故主張其為不可信積極存在之一方，自應就此欠缺可
    信性外部保障之情形負舉證責任。準此，被告以外之人前於
    偵查中，經具結後所為證述，除反對該項供述具有證據能力
    之一方，已釋明「顯有不可信之情況」之理由外，皆得為證
    據。證人即被告甲○○於偵訊中經檢察官告以具結之義務及偽
    證之處罰，其朗讀結文並簽名具結後，為本案作證，則該等
    證述已經具結擔保其真實性，且其於偵訊時，並無證據顯示
    其受有強暴、脅迫、詐欺、利誘等外力干擾，或有心理狀況
    被影響致妨礙其自由陳述等顯不可信之情況。上訴人即被告
    乙○○（下稱被告乙○○）及辯護人雖認被告甲○○於偵訊中所述
    無證據能力（見原審卷一第209頁；本院卷第241頁），然除
    稱該等證述為審判外之陳述外，未說明有何顯不可信之理由
    ，且證人即被告甲○○於原審及本院審理中經交互詰問，業已
    保障被告乙○○、上訴人即被告丙○○（下稱被告丙○○）之詰問
    權，本院認並無顯不可信之情況，依上開說明，自有證據能
    力。
二、另按被告以外之人於審判外之陳述，雖不符刑事訴訟法第15
    9條之1至第159條之4之規定，而經當事人於審判程序同意作
    為證據，法院審酌該言詞陳述或書面陳述作成時之情況，認
    為適當者，亦得為證據。又當事人、代理人或辯護人於法院
    調查證據時，知有第159條第1項不得為證據之情形，而未於
    言詞辯論終結前聲明異議者，視為有前項之同意，同法第15
    9條之5亦有明定。查本件檢察官、被告3人及其等辯護人就
    本判決下列所引被告以外之人於審判外陳述（除上述一外）
    之證據能力迄至言詞辯論終結，均未聲明異議，本院審酌該
    些供述證據作成時，核無違法取證或其他瑕疵，認為以之作
    為本案之證據屬適當，自有證據能力（至於被告甲○○於警詢
    中之陳述並未引為認定被告乙○○、丙○○2人有罪之證據，其
    證據能力之有無，自不贅論）。其餘資以認定被告等犯罪事
    實之非供述證據，均查無違反法定程序取得之情形，依刑事
    訴訟法第158條之4反面規定，亦具證據能力。
貳、實體方面：
一、訊據被告甲○○對上揭事實於偵查、原審及本院審理時均坦承
    不諱。被告乙○○固坦認其於為警查獲日之半年前，於模樣洗
    車場內認識甲○○，且交付附表一編號12之名片予甲○○，且偕
    同其弟丙○○拍攝甲○○之證件及所需相關資料予報關業者，並
    委託加曜公司老闆陳志雄雇用貨車將本案扣案貨物載運至甲○○上址居處等情；然矢口否認有何共同運輸第二級毒品及私
    運管制物品進口之犯行，並辯稱：係甲○○到模樣洗車場向其
    表示有東西無法報關出來，而委託其處理本案報關事宜，因
    其本身不太會操作手機，乃再委由丙○○協助處理，亦係甲○○
    請其幫忙載貨，才會調派司機將扣案貨物載運至甲○○上址居
    處，僅為賺取500至1000元之運費，並不知該批貨物內夾藏
    毒品云云；被告乙○○之辯護人則以：本案並無證據證明乙○○
    、甲○○、「詹董」自馬來西亞私運管制物品進口部分於事前
    已有謀議，且乙○○所為乃係於物品進口之後，行為已經完成
    ，自就此部分亦無行為分擔，此外，就運輸第二級毒品部分
    ，甲○○歷次陳述前後矛盾不一，且無其他補強證據，可見其
    指述非真，就此部分亦應為無罪等語為其辯護（見本院卷第
    406至407、413至420頁）。被告丙○○則坦認有偕同乙○○至甲○○居處拍攝證件等資料以協助報關，並聯繫加曜公司老闆調
    車載貨等情，但矢口否認有何共同運輸第二級毒品及私運管
    制物品進口之犯行，並辯稱：因乙○○不太會操作手機，乃委
    託其代為處理報關事宜，亦係甲○○請乙○○與其幫忙載貨，並
    不知該批貨物內會夾藏毒品云云；其辯護人則為其辯護：本
    案並無證據證明丙○○主觀上明知扣案貨物夾藏毒品，且由乙○○、甲○○之陳述可知乙○○確實不善使用手機，過程中，皆是
    由甲○○與乙○○直接聯繫，並無證據證明丙○○就本案有犯意聯
    絡、行為分擔等語（見本院卷第407至408、421至425頁）。
　㈠上開犯罪事實，業經被告甲○○歷經警詢、偵查、原審及本院
    審理中坦承不諱（見108年度偵字第9538號，下稱偵卷一，
    第3至8、67至69、234至235頁；原審卷一第76、194頁，原
    審卷二第37至38頁；109年度上訴字第614號卷，下稱上訴卷
    ，卷二第270頁；本院卷第198、364頁），核與證人即同案
    被告乙○○、丙○○供證述情節大致相符（見偵卷一第85至91、
    144、146、155至160、203至204、206至207、228、231頁；
    原審108年度聲羈字第193號卷，下稱聲羈卷，第31至39、51
    至61頁；原審卷一第407至421頁），及經證人方舜霆於警詢
    時證述明確（見偵卷一第58至60頁）。並有財政部關務署臺
    北關108年3月21日北竹緝移字第1080100577函暨檢附之進口
    報單、臺北關扣押貨物收據及搜索筆錄、Ｘ光機注檢及開箱
    查驗照片共13張、進口報單、個案委任書、被告甲○○之身分
    證及護照影本、說明書、自願受搜索同意書、苗栗縣警察局
    搜索筆錄、苗栗縣警察局刑警大隊扣押物品目錄表、扣按物
    品照片20張，及被告丙○○與報關業者間之通訊軟體LINE對話
    記錄擷圖翻拍照片23張、被告乙○○持用之0000000000號行動
    電話門號通訊監察譯文等在卷可稽（見偵卷一第13至20、22
    至29、34至40反面、42至45、47至52反面、191至195頁）。
    又「詹董」及不詳姓名之共犯以夾藏於崁燈零件內私運入境
    臺灣之白色晶體共2024包，經送內政部警政署刑事警察局採
    拉曼光譜法、氣相層析質譜分析法、核磁共振分析法等檢驗
    方式檢驗，結果確呈含第二級毒品甲基安非他命成分，驗前
    含包裝袋毛重共計51,429.65公克，隨機取用0.1公克鑑定用
    罄，驗餘總毛重合計51,429.55公克，純度約百分之97，推
    估驗前總純質淨重約48,562.76公克一節，有內政部警政署
    刑事警察局108年4月16日刑鑑字第1080028840號鑑定書附卷
    可考（見108年度偵字第11600號卷，下稱偵卷二，第131頁
    正反面）。足徵被告甲○○前揭任意性自白與事實相符，可堪
    採信。
　㈡至於公訴意旨雖認被告甲○○係基於直接故意為本案犯行，惟
    被告甲○○於偵訊時表示：我不知道「詹董」藏了什麼，我知
    道有藏東西，我有表明海洛因、安非他命我不要，「詹董」
    回我要賺錢又怕死，他沒答應不會夾藏安非他命，我不能確
    保沒有夾藏安非他命等語（見偵卷一第68頁）；嗣於原審審
    理中自承：我知道「詹董」要其代收的貨物一定不是好東西
    ，我認為裡面確實可能藏有第二級毒品一語甚明（見原審卷
    一第76頁），而卷內查無積極證據證明被告甲○○事前已知悉
    代收之貨物乃甲基安非他命。準此，堪認被告雖非明知「詹
    董」委其代收第二級毒品甲機安非他命，但對於代收之貨物
    可能為甲基安非他命已有預見，卻仍同意代為收受，顯見其
    乃係基於間接故意而為本案犯行；前述公訴意旨容有誤會，
    應予更正。
　㈢被告乙○○、丙○○確與被告甲○○、「詹董」及不詳姓名之成年
    人共犯本案運輸第二級毒品及私運管制物品進口（被告丙○○
    此罪名乃經本院不另為無罪諭知，詳後述）之犯行：　ガ　
    　 
  ⒈被告乙○○對於在位於臺南市北區中華北路上之模樣洗車場內
    結識甲○○，及被告乙○○、丙○○2人對於查獲前，曾多次至甲○○居處外協助本案扣案貨物報關，且安排貨運司機載運本案
    扣案貨物至甲○○居處之事實，均坦認在案（見偵卷一第86頁
    反面、155至158頁；聲羈卷第31至39、51至61頁；原審卷一
    第43至46、57至62、407至421頁）；核與證人甲○○於偵查、
    原審及本院審理中供證：我於107年10月初返臺後即向「詹
    董」回報，「詹董」乃安排某真實姓名年籍不詳之成年男子
    在臺南火車站等候，並以洗車為由，載我至臺南市某洗車場
    ，乙○○即在該洗車廠內表示係物流業者並提供名片給我，兩
    人因而結識。嗣華儲公司職員於同年3月18日通知貨物已經
    抵臺、告知提單號碼，我遂將相關資訊抄記在紙張上，並向
    「詹董」回報此情。未久，乙○○與其弟丙○○就到我居處外，
    由乙○○指示丙○○拍攝我的身分證、護照照片及手寫提單號碼
    ，乙○○、丙○○來我居處約有2、3次，並由乙○○、丙○○與報關
    業者聯繫，代理報關進口該批貨物，我則依乙○○指示匯款報
    關費用給報關業者，再由乙○○、丙○○聯絡物流公司將扣案貨
    物載運至我的居處等語相合（見偵卷一第68頁、第239頁反
    面；聲羈卷第29至30頁；原審卷一第76、195、255至258頁
    ；上訴卷第23至25頁）。另查華儲公司職員於3月18日11時8
    分至12時3分許，撥打0000000000號行動電話門號，通知被
    告甲○○本案扣案貨物已經抵臺且告知提單號碼；及被告乙○○
    於同日14時31分許，將其拍攝之貨物提單、甲○○手寫提單號
    碼等資料以通訊軟體LINE傳送給丙○○，丙○○則持附表二編號
    2之手機拍攝甲○○之護照、國民身分證照片，並於同日14時3
    0分許與遠達公司職員成立通訊軟體LINE群組以聯繫報關事
    宜，而將上開拍攝之相關資料傳送給遠達公司職員，且經遠
    達公司職員於上開群組內傳送空白之「領單憑證」、「申辦
    委任書」予丙○○，丙○○再列印上開空白文件交給甲○○親自簽
    名於上後，由丙○○於同日15時13分、30分許將上開文件於該
    群組內回傳給遠達公司職員等節，經本院審認如前，並有被
    告甲○○之上開門號通聯紀錄、原審當庭勘驗被告丙○○持用之
    附表二編號2通訊軟體LINE對話紀錄各1份存卷可參（見原審
    卷一第147至151頁，原審卷二第151至261、269頁；本院數
    位資料卷三第249至250頁）。是以上開事實，均可堪認定。
　⒉查被告乙○○早於同日（18日）11時48分許起至13時33分間，
    持附表二編號1之手機多次撥打電話予加曜公司老闆陳志雄
    ，經其介紹遠達公司職員謝孟紛，進而於同日14時26分許，
    持附表二編號1所示手機撥打門號0000000000號聯繫謝孟紛
    等情，有被告乙○○持用之門號0000000000號通聯紀錄1份附
    卷可參（見本院數位資料卷一第27至30頁），而被告乙○○當
    日聯繫陳志雄之目的乃為請他介紹報關行、與報關業者取得
    聯絡一節，業據其屢屢自陳在案（見偵卷一第86頁反面；聲
    羈卷第54頁；原審卷一第412至413頁），觀以被告乙○○持用
    門號0000000000號之通聯紀錄，於3月18日前之1、2個月內(
    見本院數位資料卷一第31至207頁)，均未見被告乙○○曾撥打
    電話聯繫陳志雄，卻於被告甲○○接獲華儲公司聯絡後約半小
    時，被告乙○○即多次電聯陳志雄，益徵上開聯絡過程確實如
    被告乙○○所稱乃為處理本案扣案貨物報關事宜無誤。再經本
    院勾稽、比對被告甲○○、乙○○前揭2門號之通聯紀錄，其2人
    當日並無任何聯繫（包含各類通訊軟體，且被告甲○○亦無撥
    打附表一編號12所示名片上之市話門號）；並由被告甲○○前
    開通聯紀錄中之基地台位置（見原審卷一第147至151頁），
    亦證其當日未曾到過「模樣洗車場」（即臺南市北區中華北
    路附近）；另被告甲○○上開手機中建立被告乙○○於通訊軟體
    LINE為聯絡人之時間乃翌日（19日）9時31分許（見上訴卷
    四第303頁），當日自無可能使用上開通訊軟體聯絡彼此；
    而被告甲○○其他扣案手機或相關記憶卡、晶片卡、隨身碟內
    亦查無與被告乙○○、丙○○之聯繫內容（見上訴卷二第165至1
    73頁，上訴卷四第382、385、386、389頁；本院數位資料卷
    三第385頁以下）；此外，被告甲○○與被告丙○○間亦未曾有
    過通聯，業經被告丙○○陳述在卷。足徵被告甲○○、乙○○之間
    於當日（18日）並無任何聯絡，更遑論其雙方最早之電話通
    聯紀錄乃於翌日（19日）8時56分許（未接通）。則被告乙○○如何查悉被告甲○○當日接獲華儲公司通知要進行貨品報關
    ，旋於同日11時48分許電聯加曜公司老闆陳志雄，並於同日
    14時26分許電聯報關業者謝孟紛，進而與被告丙○○於當日14
    時30分許至被告甲○○居處外，拍攝相關資料並為上述⒈之與
    報關業者間聯繫過程？堪信被告乙○○當日確已接獲「詹董」
    相關之人通知，方可於接續、密切之時間內迅速為前揭事項
    之處理，亦證被告甲○○於108年4月25日偵查及109年4月16日
    本院審理時具結證稱：我接到通知告知貨單號碼後，我用詹
    董給我的手機回報，不是很長的時間，約1、2小時，詹董打
    電話給我要我到巷子口，乙○○就開一台車來，叫我給他證件
    ，給他拍照一語（見偵卷一第239頁反面；上訴卷第23至24
    頁），核與前揭各種客觀跡證吻合，方屬真實；至於被告甲○○其餘所稱：乃「被告乙○○先行電聯其」（或「是我找乙○○
    」）告知要處理報關事宜云云，及被告乙○○一再辯稱：乃被
    告甲○○先聯絡我（或到模樣洗車場）要求其協助報關云云，
    則均與卷內客觀事證不符，核屬虛妄、不實，難以採認。準
    此，被告乙○○對於本案扣案貨物「進口事項」之「時程」顯
    然掌握其中，且能迅速配合「進口報關」事宜，並安排物流
    公司「載運」本案扣案貨物至被告甲○○居處，足見其與「詹
    董」間就本案運輸第二級毒品及私運管制物品進口犯行，事
    先早已有所謀議，否則無需貨物一抵臺即通知被告乙○○，彼
    此間有犯意聯絡、行為分擔無訛；益徵被告甲○○甫返臺（約
    本案查獲之半年前）即前往模樣洗車場結識被告乙○○之過程
    ，乃是經「詹董」刻意安排、牽線，以方便半年後雙方接洽
    進口報關、運送貨物之進行，至為明灼。
　⒊另審酌前述「被告丙○○於同年3月18日14時30分許，與遠達公
    司職員成立通訊軟體LINE群組以聯繫報關事宜，而將拍攝之
    相關資料傳送給遠達公司職員，且經遠達公司職員於上開群
    組內傳送空白之「領單憑證」、「申辦委任書」予丙○○，丙○○再列印上開空白文件交給甲○○親自簽名於上後，由丙○○於
    同日15時13分、30分許將上開文件於該群組內回傳給遠達公
    司職員」之事實，顯見被告丙○○當日於被告甲○○居處外至少
    停留半小時以上，時間非屬短暫，足認被告丙○○並非僅是偶
    然參與被告乙○○、甲○○間之接觸及聯繫、僅為協助代被告乙○○操作手機，乃為特地等待報關業者傳遞相關訊息、文件已
    完足報關流程；而被告乙○○與「詹董」間就本案運輸第二級
    毒品及私運管制物品進口犯行，有犯意聯絡、行為分擔之事
    實，業據本院認定如上，且被告乙○○當日已經聯繫上報關業
    者謝孟紛、物流公司老闆陳志雄，並參以之後與該等業者溝
    通之管道無非藉由手機或通訊軟體LINE（見前述卷內之通訊
    監察譯文及相關通訊軟體LINE對話紀錄），此等工具被告乙○○本身即能使用、操作，而本案接下來之流程乃涉及「運輸
    第二級毒品罪」之刑事重責，其與被告甲○○溝通、聯絡之過
    程中，倘非個人極度親信或利害休戚與共之人，貿然使之參
    與，無非自陷遭人查緝之風險，其與被告丙○○乃是手足、親
    兄弟，被告丙○○若未就接下來運輸第二級毒品之計畫有所謀
    議，被告乙○○豈有必要偕同被告丙○○前往被告甲○○居處外，
    並指示被告丙○○拍攝被告甲○○之護照、身分證照片及手寫提
    單號碼資料，且由被告丙○○與報關業者聯繫，代理報關進口
    該批貨物，進而聯繫物流公司將本案扣案貨物載運至被告甲○○居處，而令被告丙○○分擔、參與甚多行為。準此，堪認被
    告丙○○就本案扣案貨物內容實屬第二級毒品一節，當有認識
    。
　⒋再者，經原審勘驗被告丙○○持用之附表二編號2手機內通訊軟
    體LINE對話紀錄後，針對該對話紀錄中傳送之報關資料，經
    當庭提示，詢問是否乃被告甲○○提供由被告丙○○拍照，再傳
    送給報關人員一情，業經被告丙○○自承「時間太久了，我也
    不記得」一語明確（見原審卷二第269頁），亦經被告甲○○
    供稱：「有些是，有些不是。這像是英文的進口報單我也不
    清楚是不是我提供的。（改稱）這些英文的單據我沒有看過
    ，不是我提供的」等語在案（見原審卷二第270頁），則上
    開報關資料是否皆由被告甲○○提供，即屬有疑。並經本院逐
    一勾稽被告甲○○自偵查、原審及本院審理之供證，皆僅表明
    提供「身分證、護照、手寫提單編號資料」令乙○○等人拍照
    （見偵卷一第68頁、第239反面；聲羈卷第29至30頁；原審
    卷一第195至196、255至256、260至261頁；上訴卷二第24頁
    ），即便於本院審理中改稱上開報關資料是其提供（見上訴
    卷二第25至27頁），但經檢察官詰以提供該等資料之過程，
    則以「不語」或「記不起來」表示（見上訴卷第28至29頁）
    ，核與其先前皆能明確說明交付「身分證、護照、手寫提單
    編號資料」過程之情狀，大相逕庭，考量被告甲○○自始即坦
    承配合「詹董」從事本案扣案貨物之進口及運輸，假如該等
    資料均是由「詹董」提供、傳送給被告甲○○以利進口報關之
    程序，被告甲○○實無需單單就此情節加以遮掩、虛飾；參以
    被告甲○○於查獲時扣案之物品中均未見上開報關文件，且經
    本院細觀上開報關資料照片（見原審卷二第192、200至203
    、205至216、233至238、254至260頁），均可見文件周圍有
    邊框呈現，顯示乃是經由電子設備通訊軟體傳送之翻拍照片
    ，然綜觀全卷資料，被告甲○○所持用之相關電子通訊設備中
    各類通訊軟體內皆未見該等照片或相關訊息存在（見上訴卷
    三、四及本院數位資料卷一至三全卷，包含本院數位資料卷
    一存放之數位鑑識電子檔），尚難遽信上開報關資料皆是由
    被告甲○○提供予被告乙○○、丙○○。此外，經比對下述相關翻
    拍照片（由主要內容並未置中、畫面略有歪斜以觀，絕非屬
    於「擷圖畫面」），即：被告丙○○於3月18日21時48分許傳
    送至報關業者群組之翻拍簡訊（其內容乃以「簡體字」論述
    本案扣案貨物之物品名稱、數量；見原審卷二第170、204頁
    ；下稱「簡體字簡訊內容」）、被告丙○○於3月19日17時25
    分許傳送給報關行職員中暱稱「IRENE WANG」之報關文件翻
    拍照片（見原審卷二第230、237頁），2張照片邊框上方顯
    示之訊息格式明顯不同，一則僅顯示「9分鐘」、一則有「
    時間、電池容量、通訊訊號強弱、通訊軟體符號」等標示，
    惟倘若翻拍「同一手機或電子通訊設備顯示之照片」時，畫
    面邊框上方顯示之內容皆會相同，上開照片既有不同，足徵
    被告丙○○翻拍照片之來源並非單一，而被告甲○○就該「簡體
    字簡訊內容」是否由其傳送、提供，於本院審理中業已一再
    「搖頭」示意並稱「想不起來」（見上訴卷第28至29頁），
    且被告甲○○所持用之相關電子通訊設備中各類通訊軟體內皆
    未見該訊息存在（見上訴卷三、四及本院數位資料卷一至三
    全卷，包含本院數位資料卷一存放之數位鑑識電子檔），則
    同前述被告甲○○無需就此情節遮掩之理由，可見該則簡訊是
    被告丙○○自他處取得，與被告甲○○無涉，且該簡體字簡訊內
    容亦非由被告乙○○傳送者（見原審卷二第247至261頁），堪
    認此則簡訊乃被告丙○○自行取得，既是如此，被告丙○○即非
    屬僅是單純協助被告乙○○之人，而應認其另有消息來源。又
    被告乙○○與「詹董」間有犯意聯絡之情，已認定如前；並綜
    合上開關於被告丙○○非單純協助被告乙○○之說明，被告丙○○
    與被告乙○○、甲○○、「詹董」間就本案扣案毒品「抵臺後」
    之報關、運送有犯意聯絡、行為分擔，應可認定。
　㈣被告乙○○、丙○○前揭辯解及辯護意旨不採之理由：
　⒈被告乙○○、丙○○雖均稱乃受被告甲○○委託而為進口報關、運
    送等事務云云。然而：被告乙○○、丙○○2人就本案扣案毒品
    之運輸與「詹董」等人有犯意聯絡、行為分擔，已分敘如前
    。另審酌被告乙○○、丙○○均供稱：其等於案發當時皆從事舊
    屋翻修工作，平常沒有在作報關業務等語（見偵卷一第203
    反面至204頁；聲羈卷第33至35、52至54頁；原審卷一第59
    頁）。且被告乙○○丙○○就本案貨物報關事宜收取之費用一節
    ，被告乙○○供稱僅係為賺取500至1000元運費，被告丙○○則
    陳稱：都是司機直接跟客戶收，這樣伊與乙○○才不會有利益
    上之關係（見偵卷一第231頁反面；聲羈卷第37、55頁），
    彼此相互齟齬，並考量其2人為本案報關事宜多次往返被告
    甲○○居處之情狀，此耗費之時間、費用等成本，上述金額顯
    然無利可圖。況且，由被告乙○○、甲○○於同年3月19日9時31
    分許即建立為通訊軟體LINE之聯絡人（見上訴卷四第303頁
    ），被告丙○○自得經由被告乙○○、或為協助被告乙○○再次前
    往被告甲○○居處外時，即可將被告甲○○逕自加入報關業者群
    組，更遑論由其與報關業者之聯繫過程可知，因本案扣案貨
    物進口報單名稱誤載，針對相關文件之修正、更改往來遞送
    ，多番週折，卻絲毫未見被告丙○○、乙○○2人為此等作為，
    而仍積極參與其中。加以被告甲○○屢稱其從事物流行業，熟
    嫻報關手續，則其何以猶擅將夾藏毒品之本案扣案貨物，任
    由被告乙○○、丙○○代辦報關及後續之提領運送事宜？而被告
    乙○○、丙○○於案發當時皆非從事貨運物流報關之從業人員，
    亦不熟悉報關流程或手續，於無確實報酬可圖之情況下，卻
    積極介入本件貨物報關及運送事宜，實與常情相悖。復由被
    告乙○○供述：我幫他派車過去要加司機1000元、500元的時
    候，司機已經向甲○○收完錢了，我就沒有跟甲○○加了云云（
    見原審卷一第60頁），可知本案並未事先與被告甲○○議定費
    用且亦未實際取得任何報酬；惟被告乙○○、丙○○與被告甲○○
    間並無任何交情存在，衡諸常情，果被告乙○○、丙○○確係受
    被告甲○○委託，而被動處理本案扣案貨物之報關、運送事宜
    ，其等理應於受委託之際，即與被告甲○○談妥可獲取之報酬
    ，焉有可能完全未收取任何報關費用，且連運費亦未與被告
    甲○○議定，即如此積極處理本案貨物之報關、運送事宜之理
    。從而，被告乙○○、丙○○2人所辯上詞，與經驗法則不符，
    實屬無稽，不足採信。
　⒉被告乙○○之辯護人雖以：本案並無證據證明乙○○、甲○○、「
    詹董」自馬來西亞私運管制物品進口部分於事前已有謀議，
    且乙○○所為乃係於物品進口之後，行為已經完成，自就此部
    分亦無行為分擔，此外，就運輸第二級毒品部分，甲○○歷次
    陳述前後矛盾不一，且無其他補強證據，可見其指述非真，
    就此部分亦應為無罪等語辯護：
　　惟：被告甲○○於同年3月18日並未曾聯繫被告乙○○，其早自
    當日11時48分許起至13時33分間，持附表二編號1之手機多
    次撥打電話予加曜公司老闆陳志雄，經其介紹遠達公司職員
    謝孟紛，進而於同日14時26分許，持附表二編號1所示手機
    撥打門號0000000000號聯繫謝孟紛進，而與被告丙○○於當日
    14時30分許至被告甲○○居處外，拍攝相關資料，足徵被告乙○○對於本案扣案貨物甚早掌握「進口時程」，且能迅速配合
    「進口報關」事宜，並安排物流公司「載運」本案扣案貨物
    至被告甲○○居處，足見其與「詹董」間就本案運輸第二級毒
    品及私運管制物品進口犯行，彼此間有犯意聯絡、行為分擔
    ，已說明如前。另按證人關於事件過程或細節之陳述，縱有
    部分前後不一或未臻精確之情形，此可能涉及個人之記憶存
    取與退化程度，或受限於生活經驗之觀察與認知，或礙於言
    語描述與表達能力，甚或承受外部壓力等因素所致，仍須進
    一步究明其原因，本於相關證據法則予以斟酌取捨，不宜一
    概予以排斥，苟其所陳述之基本事實與真實性無礙時，仍非
    不得由法院本於自由心證之職權判斷孰為可信，非謂稍有不
    符或矛盾，即應認其全部均為不可採信。經查：被告甲○○就
    與被告乙○○因貨物報關接觸過程之陳述略為：其依「詹董」
    指示，返臺覓得上址居處，並於同年3月18日11時08分接獲
    華儲公司來電告知貨物抵臺，遂將相關資訊抄記在紙張上，
    並去電向「詹董」回報。未久，乙○○即駕車出現，之後幾天
    ，乙○○或復偕丙○○數度前來，均係洽詢本件貨物報關事宜，
    並拍攝甲○○之身分證、護照、手寫提單資料，以及告知匯付
    報關費用等情；核與卷內被告乙○○、丙○○所供與被告甲○○碰
    面之情節，其中被告乙○○供稱：那天是在甲○○住所那邊，甲○○問伊是否熟悉報關事宜，伊與丙○○去找甲○○應該有2、3次
    或3次以上，係去甲○○租屋處巷口，請甲○○上伊等所駕車輛
    ，因為甲○○要拿報關資料給伊等語；被告丙○○則供稱：有跟
    乙○○一起去甲○○租屋處巷口談論報關之事，並由伊拍攝甲○○
    護照及身分證，因為要跟甲○○要資料，所以要多次去找甲○○
    等語（見偵卷一第203頁反面、第206頁反面；聲羈卷第33、
    53至55頁；原審卷一第415、418頁），是被告甲○○前揭所述
    ，與被告乙○○、丙○○上揭供述，針對其等在被告甲○○租屋處
    巷口碰面，拍攝上揭報關所需相關資料圖像，或告知匯付報
    關費用等旨，大致相符。另就被告乙○○依「詹董」指示主動
    、先行找被告甲○○告知要處理報關事宜一節，業據本院勾稽
    相關客觀事證，認被告甲○○於108年4月25日偵查及109年4月
    16日本院審理時具結證稱：我接到通知告知貨單號碼後，我
    用詹董給我的手機回報，不是很長的時間，約1、2小時，詹
    董打電話給我要我到巷子口，乙○○就開一台車來，叫我給他
    證件，給他拍照一語並非子虛，詳如上述㈢⒉之理由。從而，
    自不得遽以被告甲○○所述關於其與被告乙○○共見面幾次，各
    次見面究係談報關、證件拍照或提單資料等關於接洽辦理報
    關過程之細節略有出入，即將其所為為不利於乙○○及丙○○之
    證詞全然不足以採信而予以摒棄。另辯護人雖稱被告甲○○就
    其使用之門號0000000000號易付卡取得之來源與卷內客觀跡
    證不符，足見其所述不實；然此部分僅涉及被告甲○○就該門
    號取得方式之認定，與被告乙○○、丙○○是否涉入本案並無相
    關，況且，本院審認被告乙○○、丙○○觸犯本案之理由，業已
    說明如上，並有相關證據可相互補強，則此等辯語難屬有據
    。準此，前揭辯護意旨，均不足採。
　⒊至於被告丙○○及其辯護意旨均稱：乃為協助不善手機操作之
    被告乙○○方到場拍攝照片，並無犯意聯絡、行為分擔云云。
    然經原審勘驗被告丙○○持用之附表二編號2手機內通訊軟體L
    INE對話紀錄後，查得內有其與被告乙○○以通訊軟體LINE之
    對話紀錄，明確可見被告乙○○有將其拍攝之載有本案貨物提
    單號碼之照片傳送予被告丙○○觀看，被告丙○○並將其與報關
    業者聯繫處理之進度向被告乙○○回報，此有原審之勘驗擷圖
    翻拍照片13張在卷可查（見原審卷二第239至251頁），是前
    述辯解，顯與事實不合；況且，被告丙○○於本案行動中並非
    單純協助被告乙○○操作手機之角色，業如前語。準此，上開
    辯解，尚不足以令本院為有利被告丙○○之認定。 
　㈤綜上所述，被告乙○○、丙○○所辯情詞，俱屬事後卸責之
    詞，均難採信。本案事證明確，被告甲○○、乙○○所犯共同運
    輸第二級毒品及私運管制物品進口之犯行，被告丙○○所犯共
    同運輸第二級毒品犯行，堪以認定，應依法論科。
二、論罪：　　
　㈠查被告3人行為後，毒品危害防制條例第4條及第17條第2項等
    規定，業於109年1月15日修正公布，並於公布後6個月之同
    年7月15日生效施行，修正前第4條第2項規定「製造、運輸
    、販賣第二級毒品者，處無期徒刑或7年以上有期徒刑，得
    併科新臺幣1千萬元以下罰金。」修正後規定「製造、運輸
    、販賣第二級毒品者，處無期徒刑或10年以上有期徒刑，得
    併科新臺幣1千5百萬元以下罰金。」經比較修正前、後之規
    定，修正後同條第2項規定，將有期徒刑及罰金刑度提高，
    是修正後之規定並未較有利於被告，依刑法第2條第1項前段
    規定，自應適用行為時即修正前之毒品危害防制條例第4條
    第2項規定論處。　　
　㈡按甲基安非他命係毒品危害防制條例第2條第2項第2款所列管
    之第二級毒品，未經許可，不得擅自運輸、持有。又行政院
    依懲治走私條例第2條第3項之法律授權公告毒品危害防制條
    例所列毒品，屬「管制物品管制品項及管制方式」第1項第3
    款所列管制進出口物品，未經許可，不得私自進出口。而毒
    品危害防制條例之運輸毒品罪，所稱之「運輸」係指轉運輸
    送而言，不以國外輸入國內或國內輸出國外者為限，至於運
    輸之動機、目的是否意在為己或為他人，運輸之方法為海運
    、空運、陸運或兼而有之，均非所問，至零星夾帶或短途持
    送者，雖得斟酌實際情形，依持有毒品罪論科，但仍以無運
    輸或販賣之意圖者為限（最高法院94年度台上字第2845號判
    決意旨參照）。且運輸毒品罪祇以所運輸之毒品已實施運送
    為已足，並非以運抵目的地為完成犯罪之要件，換言之，區
    別該罪既遂或未遂，應以已否起運為準，若已起運，構成該
    罪之輸送行為即已完成，不以達到目的地為既遂條件。又懲
    治走私條例第2條第1項所謂私運管制物品進口，係指由國外
    或自大陸地區私運管制物品，進入臺灣地區而言；輸入之既
    遂與未遂，又以是否已「進入國界」為標準。是核被告甲○○
    、乙○○所為，均係犯修正前毒品危害防制條例第4條第2項之
    運輸第二級毒品罪及懲治走私條例第2條第1項之私運管制物
    品進口罪；被告丙○○所為，則係犯修正前毒品危害防制條例
    第4條第2項之運輸第二級毒品罪。
　㈢被告甲○○、乙○○就運輸第二級毒品罪及懲治走私條例第2條第
    1項之私運管制物品進口罪，與「詹董」及不詳之成年共犯
    間有犯意聯絡、行為分擔；被告丙○○就運輸第二級毒品罪，
    與被告甲○○、乙○○、「詹董」間有犯意聯絡、行為分擔，均
    應論以共同正犯。被告3人分別與「詹董」、上開不詳成年
    人利用不知情之馬來西亞航空公司、華儲公司、加曜公司之
    貨運人員及遠達公司報關人員遂行本案犯行，為間接正犯。
　㈣被告3人共同持有純質淨重20公克以上第二級毒品之犯行，為
    其等運輸第二級毒品之高度行為吸收，均不另論罪。被告甲○○、乙○○2人以一行為同時觸犯運輸第二級毒品罪及私運管
    制物品進口罪2罪名，為想像競合犯，均應依刑法第55條之
    規定，從一情節較重之修正前毒品危害防制條例第4 條第2
    項之運輸第二級毒品罪處斷。
  ㈤按犯第4條至第8條之罪於偵查及審判中均自白者，減輕其刑
    ，毒品危害防制條例第17條第2項明文規定。被告甲○○就本
    案運輸毒品犯行，於警詢、偵查、原審及本院審理中均自白
    承認，已合於毒品危害防制條例第17條第2項減刑規定，自
    應減輕其刑。
　㈥按刑法第59條規定之酌量減輕其刑，必須犯罪另有特殊之原
    因與環境，在客觀上足以引起一般同情，認為即使予以宣告
    法定最低度刑，猶嫌過重者，始有其適用。此所謂法定最低
    度刑，固包括法定最低本刑；惟遇有其他法定減輕之事由者
    ，則應係指適用其他法定減輕事由減輕其刑後之最低度刑而
    言。倘被告別有法定減輕事由者，應先適用法定減輕事由減
    輕其刑後，猶認其犯罪之情狀顯可憫恕，即使科以該減輕後
    之最低度刑仍嫌過重者，始得適用刑法第59條規定酌量減輕
    其刑（最高法院100年度台上字第744號判決意旨參照）。經
    查，毒品犯罪已是當今各國亟欲遏止防阻之犯罪類型，本案
    查獲毒品數量甚鉅，倘外流足以嚴重破壞社會治安，助長毒
    品流通，衡以被告甲○○業依毒品危害防制條例第17條第2項
    規定減輕其刑，以其減得之刑與犯罪情節相較，當無情輕法
    重之憾，並不該當「客觀上足以引起一般人同情，處以法定
    最低刑度仍失之過苛」之要件，並無再依刑法第59條予以酌
    減之餘地，被告甲○○之辯護人為其主張請依刑法第59條酌減
    其刑云云（見本院卷第181頁），自無理由。
　㈦起訴意旨雖認被告丙○○尚涉犯懲治走私條例第2條第1項之私運管制物品進口罪等語。然由全卷資料，僅能研判被告丙○○參與毒品「抵臺後」之報關及運輸事宜，並查無證據證明其如被告甲○○、乙○○一般，於第一時間即掌握毒品進口入境之消息，尚難遽認被告丙○○對扣案毒品之進口有所參與，此部分不能證明被告丙○○有檢察官所指之前揭罪名，原應諭知無罪之判決，然因公訴意旨認此部分與前開論處罪刑部分為想像競合之一罪關係，基於審判不可分原則，爰不另為無罪之諭知。　　　　　　　　　　　
三、撤銷改判之理由：
  ㈠原審就被告3人上揭犯行，認事證明確，予以論罪科刑，固非
    無見。惟查：
　⒈被告丙○○應僅論以運輸第二級毒品罪，原判決認其尚構成私
    運管制物品進口罪，稍有未當。
　⒉被告3人行為後，毒品危害防制條例業經修正，已如前述，原
    判決未及為比較新舊法之論述，亦有未合。
　⒊另按量刑之輕重，固屬法院得依職權自由裁量之事項，惟仍
    應受比例原則及公平原則之限制，以符罪刑相當之原則。所
    謂比例原則，係指行使此項職權判斷時，須符合客觀上之適
    當性、相當性與必要性之價值要求，不得逾越此等特性之程
    度，用以維護其均衡；而所謂平等原則，非指一律齊頭之平
    等待遇，應從實質上加以客觀判斷，倘條件有別，應本乎正
    義理念，分別適度量處，使輕重得宜，罰當其罪，此所以刑
    法第57條明定科刑時應審酌一切情狀，尤應注意該條所列各
    款情形，以為科刑輕重之標準。查被告3人所犯運輸第二級
    毒品罪之法定本刑7年以上有期徒刑或無期徒刑之罪；然除
    分工角色外，被告丙○○應僅成立運輸第二級毒品罪名，且其
    3人於本案發生前5年內均未見觸犯其他刑事罪責（有本院被
    告前案紀錄表在卷可考），堪認其3人之素行條件尚可，而
    本案扣案毒品數量雖鉅，但經查獲扣案，未及流入市面，則
    本案之有期徒刑若未遇加重，應量處有期徒刑15年以下之刑
    ，原判決就被告3人各量處有期徒刑9年、14年、12年，相距
    有期徒刑15年之上限而言，稍有過重。是被告甲○○認量刑過
    重提起上訴，為有理由。
　⒋又「詹董」交付給被告甲○○之20萬元乃作為本案開銷所用，
    應是犯罪所用之物，原判決認屬犯罪所得，實有誤會，且該
    筆費用所剩無幾，應僅剩附表一編號4之現金，原判決漏未
    審酌全數沒收是否有過苛情狀，亦未沒收上開現金，尚屬未
    恰。另附表一編號5、6所示之物，應僅是被告3人委託報關
    業者清關、物流公司運輸第二級毒品之憑證，並非犯罪所用
    之物，故原判決遽以沒收上開物品，容有錯誤。
　⒌從而，被告乙○○、丙○○雖上訴主張無罪；然本件業依卷內各
    項證據資料，就其2人所辯之詞，詳為論述、一一指駁，其
    等上訴意旨仍執前開陳詞否認犯罪，而指摘原判決不當，難
    認可採；惟原判決既有前述可議之處，自應由本院撤銷改判
    。　　
　㈡爰以行為人之責任為基礎，審酌被告3人無視我國杜絕毒品犯
    罪之禁令，仍與「詹董」、不詳成年人共犯本案之罪，且其
    等運輸之第二級毒品甲基安非他命數量逾51公斤，驗前總純
    質淨重高達48公斤以上，數量甚鉅，嚴重影響國家緝毒形象
    及危害社會治安，所為實應非難，所幸其等運輸之毒品皆已
    查獲，尚未流入市面，並考量被告3人之犯後態度、分工角
    色及參與程度，兼衡其3人之犯罪動機、目的、手段、素行
    ，及被告甲○○自陳專科畢業之智識程度、目前之家庭經濟狀
    況（見本院卷第364頁），被告乙○○自承國中畢業之智識程
    度、目前無業、尚有1名未成年子女需要撫育之家庭經濟狀
    況（見本院卷第405頁），被告丙○○自陳國中畢業之智識程
    度、目前從事舊屋翻修、經濟狀況尚可、有2名未成年子女
    待其扶養（見本院卷第406頁）等一切情狀，就其3人分別量
    處如主文第2至4項所示之刑，以示警惕。　
　㈢沒收：
　⒈按查獲之第一級、第二級毒品及專供製造或施用第一級、第
    二級毒品之器具，不問屬於犯罪行為人與否，均沒收銷燬之
    ，毒品危害防制條例第18條第1項前段定有明文。查扣案之
    白色晶體2,024包，經內政部警政署刑事警察局鑑定後，認
    均含第二級毒品甲基安非他命成分（驗前總毛重合計51,429
    .65公克、因鑑驗取用0.1公克用罄，驗餘總毛重合計51,429
    .55公克，推估驗前總純質淨重合計48,562.76公克），此有
    該局108年4月16日刑鑑字第1080028840號鑑定書在卷可參；
    而包裹前開甲基安非他命之包裝袋2,024個，依現行檢驗方
    式乃係以刮除方式為之，包裝袋上仍會摻殘若干毒品無法分
    離，自應一體視為毒品部分，均依毒品危害防制條例第18條
    第1項前段規定，不問屬於犯罪行為人與否，宣告沒收銷燬
    之。至於鑑驗用罄之毒品部分，既已滅失，自無庸另為沒收
    銷燬之宣告。
　⒉另按犯第4條至第9條、第12條、第13條或第14條第1項、第2 
    項之罪者，其供犯罪所用之物，不問屬於犯罪行為人與否，
    均沒收之，毒品危害防制條例第19條第1項定有明文。經查
    ：
　⑴扣案如附表一編號1所示之崁燈2,060個，則係用於包裹、夾
    藏毒品，防止毒品外露，便於運輸之用，係供被告3人共同
    犯本案運輸第二級毒品罪所用之物，不問屬於犯罪行為人與
    否，應依前揭規定宣告沒收。
　⑵另扣案如附表一編號2所示之手機1支係「詹董」交付被告甲○○使用，業據其陳述在案；而扣案如附表一編號3之手機1支
    （含門號晶片卡1張），乃被告甲○○持用與被告乙○○聯繫本
    案犯罪之工具，有相關通訊監察譯文及通聯紀錄存卷足證，
    應依上開規定宣告沒收。
　⑶扣案如附表二編號1、2所示之手機各1支，則分別係被告乙○○
    、丙○○所有，業據其等供承屬實在卷（見偵卷一第86頁、第
    155頁反面），且係用以與被告甲○○犯運輸第二級毒品罪聯
    繫所用之物，此有通訊監察譯文附卷可參（見偵卷二第110
    至115頁反面），上開物品亦均應依前述規定宣告沒收。
　⒊按供犯罪所用、犯罪預備之物或犯罪所生之物，屬於犯罪行
    為人者，得沒收之，刑法第38條第2項定有明文。又宣告前
    二條之沒收或追徵，有過苛之虞、欠缺刑法上之重要性、犯
    罪所得價值低微，或為維持受宣告人生活條件之必要者，得
    不宣告或酌減之，刑法第38條之2第2項亦有明定。查：「詹
    董」給予被告甲○○20萬元之目的乃為承租房屋及等候貨物進
    口、運輸期間之生活開銷，事成之後會再給付被告甲○○50萬
    元之情，業經其自述在卷（見偵卷一第4至5頁），參以被告
    甲○○當時並無其他收入，扣除報關費用3萬3352元亦是由該
    筆金額中支出，足認被告甲○○倘就本案有任何花費皆是由該
    筆20萬元支付，方屬「詹董」交付該筆款項之目的，顯見該
    20萬元乃為供作本案犯罪使用，之後的50萬元方屬被告甲○○
    報酬；另考量被告甲○○返臺至本案發生之時間長達半年，該
    筆金額所餘應僅有扣案如附表一編號4所示之現金（蓋被告
    甲○○迄今未曾提出該筆現金乃屬其他來源之佐證），故就此
    部分扣案現金，自應依法沒收。至於除附表一編號4以外之
    金額，既然為其此段時間生活及犯罪所需，且報關費用業已
    支出，倘再對被告甲○○諭知沒收、追徵，恐有過苛之虞，亦
    無助於犯罪之預防而欠缺刑法重要性，本院經審酌上情，爰
    依刑法第38條之2第2項規定，不予沒收、追徵。
　⒋另本案查無被告甲○○、乙○○、丙○○業已取得相關報酬，自無
    從沒收、追徵犯罪所得。
　⒌至於扣案如附表一編號5、6、12、13所示之物，乃是被告3人
    參與本案犯罪之憑據，並非實施本案犯罪所用之物，而其他
    如附表一編號7至11、附表二編號3至11所示之物，均查無與
    被告3人本案犯行有關之事證，亦非屬違禁物，爰均不為沒
    收之諭知。
　⒍被告3人經宣告多數沒收部分，應依刑法第40條之2第1項規定
    ，併執行之。
據上論斷，應依刑事訴訟法第369條第1項前段、第364條、第299
條第1項前段，懲治走私條例第2條第1項，毒品危害防制條例第4
條第2項（修正前）、第17條第2項、第18條第1項前段、第19條
第1項，刑法第2條第1項前段、第28條、第55條、第38條第2項、
第42條之2第1項，判決如主文。
本案經檢察官劉昱吟提起公訴，檢察官壽勤偉到庭執行職務。
中　　華　　民　　國　　110 　年　　5 　　月　　27　　日
                  刑事第十一庭  審判長法　官  周煙平
　　　　　　                          法　官  吳炳桂
　　　　　　　　                      法　官  陳俞伶
以上正本證明與原本無異。
如不服本判決，應於收受送達後20日內向本院提出上訴書狀，其
未敘述上訴之理由者並得於提起上訴後20日內向本院補提理由書
（均須按他造當事人之人數附繕本）「切勿逕送上級法院」。
                                      書記官  朱家麒
中　　華　　民　　國　　110 　年　　5 　　月　　28　　日
附錄：本案論罪科刑法條全文
（修正前）毒品危害防制條例第4條
製造、運輸、販賣第一級毒品者，處死刑或無期徒刑；處無期徒
刑者，得併科新臺幣2千萬元以下罰金。
製造、運輸、販賣第二級毒品者，處無期徒刑或7年以上有期徒
刑，得併科新臺幣1千萬元以下罰金。
製造、運輸、販賣第三級毒品者，處7年以上有期徒刑，得併科
新臺幣7百萬元以下罰金。
製造、運輸、販賣第四級毒品者，處5年以上12年以下有期徒刑
，得併科新臺幣3百萬元以下罰金。
製造、運輸、販賣專供製造或施用毒品之器具者，處1年以上7年
以下有期徒刑，得併科新臺幣1百萬元以下罰金。
前五項之未遂犯罰之。

懲治走私條例第2條
私運管制物品進口、出口者，處7年以下有期徒刑，得併科新臺
幣3百萬元以下罰金。
前項之未遂犯罰之。
第一項之管制物品，由行政院依下列各款規定公告其管制品項及
管制方式：
一、為防止犯罪必要，禁止易供或常供犯罪使用之特定器物進口
    、出口。
二、為維護金融秩序或交易安全必要，禁止偽造、變造之各種貨
    幣及有價證券進口、出口。
三、為維護國民健康必要，禁止、限制特定物品或來自特定地區
    之物品進口。
四、為維護國內農業產業發展必要，禁止、限制來自特定地區或
    一定數額以上之動植物及其產製品進口。
五、為遵守條約協定、履行國際義務必要，禁止、限制一定物品
    之進口、出口。
 
附表一：被告甲○○為警查獲時扣案之物
編號 名稱 數量 備註 1 崁燈 2,060個  2 三星品牌手機（無門號） 1 支 IMEI序號：000000000000000號、000000000000000號 3 Huawei廠牌手機（含行動電話門號0000000000號晶片卡1 張） 1 支 IMEI序號：000000000000000號、00000000000000號 4 現金 21,800元  5 京城銀行匯款委託書 1 張 匯款金額：33,352元收款人：遠達公司 6 加曜公司送貨單 1 張  7 隨身碟 2 個  8 記憶卡 2 張  9 門號晶片卡 8 張  10 Huawei廠牌平版電腦（無門號） 1 台 IMEI序號：000000000000000號 11 Acer廠牌手機（含大陸地區行動電話門號晶片卡1 張） 1 支 IMEI序號：000000000000000號、000000000000000號 12 乙○○之名片 1 張 其上記載正達物流股份有限公司之電話、地址，及乙○○之姓名、行動電話門號0000000000（見108 年度偵字第9538號卷第29頁） 13 甲○○之名片 2 張 其上記載海順物流有限公司之電話、大陸地區地址，及甲○○之姓名、大陸地區行動電話門號 14 便條紙 1 疊  15 記事本 2 本  

附表二：被告乙○○、丙○○為警查獲時扣案之物
編號 名稱 數量 備註 1 蘋果廠牌Iphone手機（黑色，內有門號0000000000號晶片卡 1張） 1 支 由乙○○持用。IMEI序號：000000000000000號 2 蘋果廠牌Iphone手機（金色，內有門號0000000000號晶片卡 1張） 1 支 由丙○○持用。IMEI序號：000000000000000號 3 蘋果廠牌Iphone手機（銀色，無門號） 1 支 IMEI序號：000000000000000號 4 銀行存摺 3 本  5 郵政跨行匯款申請書 1 張  6 代收款項存入憑條 17張  7 支票 1 張  8 支票簿存根 6 張  9 私章 4 個  10 記事本 3 本  11 現金 24,500元（起訴書誤載為24,000元） 見108 年度偵字第9583號卷第108 頁扣案現金之照片。